<!DOCTYPE html PUBLIC "-//W3C//DTD XHTML 1.0 Transitional//EN" "http://www.w3.org/TR/xhtml1/DTD/xhtml1-transitional.dtd">
<html xmlns="http://www.w3.org/1999/xhtml">
<head>
	<meta http-equiv="Content-Type" content="text/html; charset=iso-8859-1" />
	<title>Ymm‰rr‰ suomea</title>
	<style type="text/css" media="all">@import "css/styles.css";</style>
	<script type="text/javascript" src="swfobject.js"></script>
</head>
<body class="font-medium">
	<div id="main-wrapper">
		<div id="topbar"></div>
		<div id="main-menu">
			<table cellspacing="0" cellpadding="0" border="0" class="add-links"><tr>
				<td class="item"><img class="raquo" src="i/raquo.gif" alt="" height="7" width="4" /><a href="/ymmarra/index.php?moduli=sanakirja">Sanakirja</a></td>
				<td class="item"><img class="raquo" src="i/raquo.gif" alt="" height="7" width="4" /><a href="/ymmarra/index.php?moduli=verbit">Verbiluettelo</a></td>
				<td class="item"><img class="raquo" src="i/raquo.gif" alt="" height="7" width="4" /><a href="/ymmarra/index.php?moduli=kielioppi">Kielioppi</a></td>
			</tr></table>
			<table cellspacing="0" cellpadding="0" border="0"><tr>
				<td class="item"><img class="raquo" src="i/raquo.gif" alt="" height="7" width="4" /><a href="/ymmarra/index.php">Etusivu</a></td>
				<td class="item"><img class="raquo" src="i/raquo.gif" alt="" height="7" width="4" /><a href="/ymmarra/index.php?moduli=tekstit">Lukutekstit</a></td>
			</tr></table>
		</div>
		<div id="content">
			<table cellspacing="0" cellpadding="0" border="0" id="content-wrapper"><tr>
				<td>
					<div id="left-menu">
												<div class="header-verb"><span>Verbit</span></div>
						<div class="menu">
								<div class="init"><a href="/ymmarra/index.php?moduli=verbit&kirjain=a">A</a></div>
								<div class="init"><a href="/ymmarra/index.php?moduli=verbit&kirjain=e">E</a></div>
								<div class="init"><a href="/ymmarra/index.php?moduli=verbit&kirjain=h">H</a></div>
								<div class="init"><a href="/ymmarra/index.php?moduli=verbit&kirjain=i">I</a></div>
								<div class="init"><a href="/ymmarra/index.php?moduli=verbit&kirjain=j">J</a></div>
								<div class="init"><a href="/ymmarra/index.php?moduli=verbit&kirjain=k">K</a></div>
								<div class="init"><a href="/ymmarra/index.php?moduli=verbit&kirjain=l">L</a></div>
								<div class="init"><a href="/ymmarra/index.php?moduli=verbit&kirjain=m">M</a></div>
								<div class="init"><a href="/ymmarra/index.php?moduli=verbit&kirjain=n">N</a></div>
								<div class="init"><a href="/ymmarra/index.php?moduli=verbit&kirjain=o">O</a></div>
								<div class="init"><a href="/ymmarra/index.php?moduli=verbit&kirjain=p">P</a></div>
								<div class="init"><a href="/ymmarra/index.php?moduli=verbit&kirjain=r">R</a></div>
								<div class="init"><a href="/ymmarra/index.php?moduli=verbit&kirjain=s">S</a></div>
								<div class="init"><a href="/ymmarra/index.php?moduli=verbit&kirjain=t">T</a></div>
								<div class="init"><a href="/ymmarra/index.php?moduli=verbit&kirjain=u">U</a></div>
								<div class="init"><a href="/ymmarra/index.php?moduli=verbit&kirjain=v">V</a></div>
								<div class="init"><a href="/ymmarra/index.php?moduli=verbit&kirjain=y">Y</a></div>
								<div class="init"><a href="/ymmarra/index.php?moduli=verbit&kirjain=ƒ">ƒ</a></div>
						</div>					</div>
				</td>
				<td>
					<div id="main-content">
						<div id="path">
							<a href=".">Etusivu</a> &gt; <a href="/ymmarra/index.php?moduli=verbit&kirjain=M">M</a>						</div>
													<h1>MƒƒRITTƒƒ</h1>
						<table cellspacing="0" cellpadding="0" border="0">
							<tr>
								<td colspan="2" style="padding-bottom:10px;"><strong>Aktiivin indikatiivi</strong></td>
							</tr>
							<tr>
								<td><pre>PREESENS                   
min‰      m‰‰rit‰n         
sin‰      m‰‰rit‰t         
h‰n       m‰‰ritt‰‰        
me        m‰‰rit‰mme       
te        m‰‰rit‰tte       
he        m‰‰ritt‰v‰t      

PASSIIVI
          m‰‰ritet‰‰n      

IMPERFEKTI                 
         m‰‰ritin          
         m‰‰ritit          
         m‰‰ritti          
         m‰‰rititte        
         m‰‰ritimme        
         m‰‰rittiv‰t       

PASSIIVI
         m‰‰ritettiin      

PERFEKTI
olen     m‰‰ritt‰nyt       
olet     m‰‰ritt‰nyt       
on       m‰‰ritt‰nyt       
olemme   m‰‰ritt‰neet      
olette   m‰‰ritt‰neet      
ovat     m‰‰ritt‰neet      

PASSIIVI
on       m‰‰ritetty        

PLUSKVAMPERFEKTI
olin     m‰‰ritt‰nyt       
olit     m‰‰ritt‰nyt       
oli      m‰‰ritt‰nyt       
olimme   m‰‰ritt‰neet      
olitte   m‰‰ritt‰neet      
olivat   m‰‰ritt‰neet      
 
PASSIIVI
oli      m‰‰ritetty        
</pre></td>
								<td>&nbsp;&nbsp;&nbsp;</td>
								<td><pre>     KIELTOMUOTO
     en        m‰‰rit‰
     et        m‰‰rit‰
     ei        m‰‰rit‰
     emme      m‰‰rit‰
     ette      m‰‰rit‰
     eiv‰t     m‰‰rit‰


     ei        m‰‰ritet‰

   
     en        m‰‰ritt‰nyt
     et        m‰‰ritt‰nyt
     ei        m‰‰ritt‰nyt
     emme      m‰‰ritt‰neet
     ette      m‰‰ritt‰neet
     eiv‰t     m‰‰ritt‰neet


     ei        m‰‰ritetty


        en      ole m‰‰ritt‰nyt
        et      ole m‰‰ritt‰nyt
        ei      ole m‰‰ritt‰nyt
        emme    ole m‰‰ritt‰neet
        ette    ole m‰‰ritt‰neet
        eiv‰t   ole m‰‰ritt‰neet


        ei      ole m‰‰ritetty


        en    ollut  m‰‰ritt‰nyt
        et    ollut  m‰‰ritt‰nyt
        ei    ollut  m‰‰ritt‰nyt
        emme  olleet m‰‰ritt‰neet
        ette  olleet m‰‰ritt‰neet
        eiv‰t olleet m‰‰ritt‰neet


        ei    ollut   m‰‰ritetty
</pre></td>
							</tr>
						</table>
						<table cellspacing="0" cellpadding="0" border="0">
							<tr>
								<td colspan="2" style="padding-bottom:10px;"><strong>Aktiivin konditionaali</strong></td>
							</tr>
							<tr>
								<td><pre>PREESENS
min‰     m‰‰ritt‰isin      
sin‰     m‰‰ritt‰isit      
h‰n      m‰‰ritt‰isi       
me       m‰‰ritt‰isimme    
te       m‰‰ritt‰isitte    
he       m‰‰ritt‰isiv‰t    

PASSIIVI
         m‰‰ritett‰isiin   

PERFEKTI
olisin   m‰‰ritt‰nyt       
olisit   m‰‰ritt‰nyt       
olisi    m‰‰ritt‰nyt       
olisimme m‰‰ritt‰neet      
olisitte m‰‰ritt‰neet      
olisivat m‰‰ritt‰neet      

PASSIIVI
olisi    m‰‰ritetty        
</pre></td>
								<td>&nbsp;&nbsp;&nbsp;</td>
								<td><pre> 
        en          m‰‰ritt‰isi
        et          m‰‰ritt‰isi
        ei          m‰‰ritt‰isi
        emme        m‰‰ritt‰isi
        ette        m‰‰ritt‰isi
        eiv‰t       m‰‰ritt‰isi


        ei           m‰‰ritett‰isi


        en olisi    m‰‰ritt‰nyt
        et olisi    m‰‰ritt‰nyt
        ei olisi    m‰‰ritt‰nyt
        emme olisi  m‰‰ritt‰neet
        ette olisi  m‰‰ritt‰neet
        eiv‰t olisi m‰‰ritt‰neet


        ei olisi     m‰‰ritetty
</pre></td>
							</tr>
						</table>
						<table cellspacing="0" cellpadding="0" border="0">
							<tr>
								<td colspan="2" style="padding-bottom:10px;"><strong>Aktiivin potentiaali</strong></td>
							</tr>
							<tr>
								<td><pre>PREESENS
min‰     m‰‰ritt‰nen       
sin‰     m‰‰ritt‰net       
h‰n      m‰‰ritt‰nee       
me       m‰‰ritt‰nemme     
te       m‰‰ritt‰nette     
he       m‰‰ritt‰nev‰t     

PASSIIVI
         m‰‰ritett‰neen    

PERFEKTI
lienen   m‰‰ritt‰nyt       
lienet   m‰‰ritt‰nyt       
lienee   m‰‰ritt‰nyt       
lienemme m‰‰ritt‰neet      
lienette m‰‰ritt‰neet      
lienev‰t m‰‰ritt‰neet      

PASSIIVI
lienee   m‰‰ritetty        
</pre></td>
								<td>&nbsp;&nbsp;&nbsp;</td>
								<td><pre> 
        en          m‰‰ritt‰ne
        et          m‰‰ritt‰ne
        ei          m‰‰ritt‰ne
        emme        m‰‰ritt‰ne
        ette        m‰‰ritt‰ne
        eiv‰t       m‰‰ritt‰ne


        ei          m‰‰ritett‰ne


        en    liene m‰‰ritt‰nyt
        et    liene m‰‰ritt‰nyt
        ei    liene m‰‰ritt‰nyt
        emme  liene m‰‰ritt‰neet
        ette  liene m‰‰ritt‰neet
        eiv‰t liene m‰‰ritt‰neet


        ei    liene m‰‰ritetty
</pre></td>
							</tr>
						</table>
						<table cellspacing="0" cellpadding="0" border="0">
							<tr>
								<td colspan="2" style="padding-bottom:10px;"><strong>Aktiivin imperatiivi</strong></td>
							</tr>
							<tr>
								<td><pre>PREESENS

(sin‰)   m‰‰rit‰           
(h‰n)    m‰‰ritt‰kˆˆn      
(me)     m‰‰ritt‰k‰‰mme    
(te)     m‰‰ritt‰k‰‰       
(he)     m‰‰ritt‰kˆˆt      

PASSIIVI
         m‰‰ritett‰kˆˆn    

PERFEKTI

ole      m‰‰ritt‰nyt       
olkoon   m‰‰ritt‰nyt       
olkaamme m‰‰ritt‰neet      
olkaa    m‰‰ritt‰neet      
olkoot   m‰‰ritt‰neet      

PASSIIVI

olkoon   m‰‰ritetty        
</pre></td>
								<td>&nbsp;&nbsp;&nbsp;</td>
								<td><pre> 

       ‰l‰         m‰‰rit‰  
       ‰lkˆˆn      m‰‰ritt‰kˆ
       ‰lk‰‰mme    m‰‰ritt‰kˆ
       ‰lk‰‰       m‰‰ritt‰kˆ
       ‰lkˆˆt      m‰‰ritt‰kˆ


       ‰lkˆˆn      m‰‰ritett‰kˆ



        ‰l‰ ole       m‰‰ritt‰nyt
        ‰lkˆˆn olko   m‰‰ritt‰nyt
        ‰lk‰‰mme olko m‰‰ritt‰neet
        ‰lk‰‰ olko    m‰‰ritt‰neet
        ‰lkˆˆt olko   m‰‰ritt‰neet



        ‰lkˆˆn olko    m‰‰ritetty
</pre></td>
							</tr>
						</table>
						<table cellspacing="0" cellpadding="0" border="0">
							<tr>
								<td colspan="2" style="padding-bottom:10px;"><strong>Verbin nominaalimuodot</strong></td>
							</tr>
							<tr>
								<td><pre>I INFINITIIVI              

Lyhyempi muoto:            
         m‰‰ritt‰‰         

Pitempi muoto:             
         m‰‰ritt‰‰kseni    
         m‰‰ritt‰‰ksesi
         m‰‰ritt‰‰kseen
         m‰‰ritt‰‰ksemme
         m‰‰ritt‰‰ksenne
         m‰‰ritt‰‰kseen

III  INFINITIIVI           

inessiivi    m‰‰ritt‰m‰ss‰ 
elatiivi     m‰‰ritt‰m‰st‰ 
illatiivi    m‰‰ritt‰m‰‰n  
adessiivi    m‰‰ritt‰m‰ll‰
abessiivi    m‰‰ritt‰m‰tt‰ 
instruktiivi m‰‰ritt‰m‰n   
                           
Passiivi
instruktiivi m‰‰ritett‰m‰n 
                           
                           
</pre></td>
								<td>&nbsp;&nbsp;&nbsp;</td>
								<td><pre>  II INFINITIIVI

  inessiivi    m‰‰ritt‰ess‰
  instruktiivi m‰‰ritt‰en

  Passiivi
  inessiivi    m‰‰ritett‰ess‰






     IV INFINITIIVI

     nominatiivi  m‰‰ritt‰minen
     partitiivi   m‰‰ritt‰mist‰
       

    I PARTISIIPPI
    aktiivi      m‰‰ritt‰v‰
    passiivi     m‰‰ritett‰v‰

    II PARTISIIPPI
    aktiivi      m‰‰ritt‰nyt  
    passiivi     m‰‰ritetty
</pre></td>
							</tr>
						</table>

					</div>
				</td>
			</tr></table>		</div>
		<div id="footer"><a href="http://www.oph.fi/"><img src="i/oph_logo_ymmarrasuomea.gif" width="157" height="35" alt="OPH" /></a></div>
	</div>
</body>
</html>
